臺灣高等法院花蓮分院刑事判決　　　　　　　　　　　　九十四年度上訴字第七號
　　上訴人即被告　乙○○
右上訴人即被告因違反
號中華民國九十三年十月二十二日第一審判決（起訴案號：臺灣花蓮地方法院檢察署
九十二年度偵字第七七六號），提起上訴，本院判決如左：
    主  文
上訴駁回。
    犯罪事實及理由
一本案經本院審理結果，認第一審判決依行使偽造私文書罪名判處被告乙○○有期徒
  刑十月，且諭知變造之甲○○國民身份證上所黏貼之被告本人照片及以甲○○名義
  所申請之Ｍ00000000號中華民國護照一本均沒收，認事用法及量刑均無不
  當，應予維持，並引用一審判決書所記載之犯罪事實、理由及證據。
二本院另補充理由如下：查被告係星泰影視傳播事業有限公司負責人，其於民國（下
  同）八十七年間邀請大陸地區電視台專業人士來時，因隱匿渠等之真實身分，遭內
  政部警政署入出境管理局於八十八年間處分三年內不得申請大陸人士來台。嗣後被
  告因其所從事影視業務之需要，而於八十八年間盜刻「美的旋律出版社有限公司」
  及其負責人李宗壽、柯亞蘭、蔡惠玲、吳孟蓉、陳月娥等人之印章，偽造高達一百
  餘件私文書，冒用渠等之名義申請（或保證）大陸電視台專業人士來台，經查獲後
  ，由臺灣臺北地方法院判處有期徒刑確定等情，有該院九十年度訴字第一八四號判
  決書電腦列印本附卷可稽，（見本院卷第四五－五一頁）且為被告於本院審理時所
  是認（見本院卷第五六頁），堪見被告於本院所辯：伊係於最近一、二年才與大陸
  方面聯繫上而與之有業務往來，八十五年至九十年期間與大陸並無業務往來，因而
  無須前往港澳地區一節，顯然不實。另參照出入國境對護照上照片之查對極為嚴格
  ，且甲○○於八十五年七月十二日至九十年七月一日間出境次數高達五十八次，而
  甲○○護照上所黏貼之照片竟係被告之近照等情，堪認於前述期間內持用甲○○護
  照出入國境（大部分是前往港澳地區）者確係被告本人無訛。
三上訴意旨仍執陳詞否認犯罪，核無足取，其上訴應予駁回。
據上論斷，應依刑事訴訟法第三百七十三條、第三百六十八條，判決如主文。
本案經檢察官李土城到庭執行職務。
中      華      民      國    九十四    年      四      月      六      日
                                    審判長法官  謝  志  揚
                                          法官  蔣  有  木
                                          法官  何  方  興
右正本證明與原本無異。
如不服本判決，應於判決送達後十日內向本院提出上訴狀。其未述理由者，並應於
提出上訴狀後十日內向本院補提理由狀(須附繕本)。
                                        書記官  劉  妙  娘
中      華      民      國    九十四    年      四      月      七      日
本判決論罪科刑法條：
入出國及移民法第五十四條：
未經許可入出國或受禁止出國處分而出國者，處三年以下有期徒刑、拘役或科或併科
新台幣九萬元以下罰金。
刑法第二百一十條：
偽造、變造私文書，足以生損害於公眾或他人者，處五年以下有期徒刑。
刑法第二百一十二條：
偽造、變造護照、旅券、免許證、特許證及關於品行、能力服務或其他相類之證書、
介紹書，足以生損害於公眾或他人者，處一年以下有期徒刑、拘役或三百元以下罰金
。
刑法第二百一十四條：
明知為不實之事項，而使公務員登載於職務上所掌之公文書，足以生損害於公眾或他
人者，處三年以下有期徒刑、拘役或五百元以下罰金。
刑法第二百一十六條：
行使第二百十條至第二百十五條之文書者，依偽造、變造文書或登載不實事項或使登
載不實事項之規定處斷。
刑法第三百三十五條：
意圖為自己或第三人不法之所有，而侵占自己持有他人之物者，處五年以下有期徒刑
、拘役或科或併科一千元以下罰金。
前項之未遂犯罰之。
